zh-TW: 煞車/離合器液 DOT 規格: DOT 3; DOT 4; DOT 5; DOT 5.1; 非 DOT / 製造商規格; 其他
el: Προδιαγραφές υγρού φρένων/συμπλέκτη DOT: DOT 3; DOT 4; DOT 5; DOT 5.1; Εκτός DOT / Προδιαγραφές κατασκευαστή; Άλλο
pt-BR: Especificação DOT do fluido de freio/embreagem: DOT 3; DOT 4; DOT 5; DOT 5.1; Não DOT/Especificação do fabricante; Outro
es: Especificación DOT del fluido de freno/embrague: DOT 3; DOT 4; DOT 5; DOT 5.1; Sin certificación DOT / Especificación del fabricante; Otro
lt-LT: Stabdžių / sankabos skysčio DOT specifikacija: DOT 3; DOT 4; DOT 5; DOT 5.1; Ne DOT / gamintojo specifikacija; Kitas
bg-BG: DOT спецификация на спирачна/съединителна течност: DOT 3; DOT 4; DOT 5; DOT 5.1; Спецификация извън DOT / от производителя; Други
zh-CN: 制动/离合器液 DOT 规格: DOT 3; DOT 4; DOT 5; DOT 5.1; 非 DOT/制造商规格; 其他
pl: Specyfikacja DOT płynu hamulcowego/sprzęgłowego: DOT 3; DOT 4; DOT 5; DOT 5.1; Poza specyfikacją DOT / specyfikacja producenta; Inne
it: Fluido freni/frizione conforme alle specifiche DOT: DOT 3; DOT 4; DOT 5; DOT 5.1; Non DOT / Specifiche del produttore; Altro
sk-SK: DOT špecifikácia brzdovej/spojkovej kvapaliny: DOT 3; DOT 4; DOT 5; DOT 5.1; Bez specifikácie DOT / Špecifikácia výrobcu; Iná
ko: 브레이크/클러치액 DOT 규격: DOT 3; DOT 4; DOT 5; DOT 5.1; Non-DOT / 제조업체 사양; 기타
fi: Jarru-/kytkinneste DOT-luokitus: DOT 3; DOT 4; DOT 5; DOT 5.1; Ei-DOT / valmistajan määrittely; Muu
sl-SI: Specifikacija DOT tekočine za zavoro/sklopko: DOT 3; DOT 4; DOT 5; DOT 5.1; Brez DOT / specifikacija proizvajalca; Drugo
nl: Rem-/koppelingsvloeistof DOT-specificatie: DOT 3; DOT 4; DOT 5; DOT 5.1; Niet-DOT / Fabrieksspecificatie; Overig
pt-PT: Especificação DOT do fluido dos travões/embraiagem: DOT 3; DOT 4; DOT 5; DOT 5.1; Não DOT/especificação do fabricante; Outro
tr: Fren/debriyaj hidroliği DOT spesifikasyonu: DOT 3; DOT 4; DOT 5; DOT 5.1; DOT dışı / Üretici spesifikasyonu; Diğer
ro-RO: Specificație DOT pentru lichidul de frână/ambreiaj: DOT 3; DOT 4; DOT 5; DOT 5.1; Non-DOT / Specificațiile producătorului; Altele
ja: ブレーキ／クラッチフルードのDOT規格: DOT 3; DOT 4; DOT 5; DOT 5.1; 非DOT/メーカー独自仕様; その他
de: DOT-Spezifikation für Brems-/Kupplungsflüssigkeit: DOT 3; DOT 4; DOT 5; DOT 5.1; Nicht DOT / Herstellerspezifikation; Sonstige
nb: Bremse-/clutchvæske DOT-spesifikasjon: DOT 3; DOT 4; DOT 5; DOT 5.1; Ikke-DOT / produsentspesifikasjon; Annet
da: DOT-specifikation for bremse-/koblingsvæske: DOT 3; DOT 4; DOT 5; DOT 5.1; Non-DOT / Producentspecifikation; Andet
ru: Классификация DOT тормозной/сцепной жидкости: DOT 3; DOT 4; DOT 5; DOT 5.1; Не DOT / спецификация производителя; Другое
hr-HR: DOT specifikacija tekućine za kočnice/kvačilo: DOT 3; DOT 4; DOT 5; DOT 5.1; Nije DOT / specifikacija proizvođača; Ostalo
hu: Fék-/kuplungfolyadék DOT-specifikációja: DOT 3; DOT 4; DOT 5; DOT 5.1; Nem DOT / Gyártói specifikáció; Egyéb
th: ข้อกำหนด DOT สำหรับน้ำมันเบรก/คลัตช์: DOT 3; DOT 4; DOT 5; DOT 5.1; ไม่ใช่ DOT / สเปกของผู้ผลิต; อื่นๆ
cs: Brzdová/spojková kapalina specifikace DOT: DOT 3; DOT 4; DOT 5; DOT 5.1; Bez specifikace DOT / specifikace výrobce; Jiné
en: Brake/Clutch fluid DOT specification: DOT 3; DOT 4; DOT 5; DOT 5.1; Non-DOT / Manufacturer spec; Other
sv: Broms-/kopplingsvätskans DOT-specifikation: DOT 3; DOT 4; DOT 5; DOT 5.1; Icke-DOT / Tillverkarspecifikation; Övrigt
fr: Spécification DOT du liquide de frein/embrayage: DOT 3; DOT 4; DOT 5; DOT 5.1; Non DOT / Spécifications du fabricant; Autre
vi: Thông số kỹ thuật DOT của dầu phanh/ly hợp: DOT 3; DOT 4; DOT 5; DOT 5.1; Không theo chuẩn DOT/Thông số kỹ thuật của nhà sản xuất; Khác